vi: Tần số RFID: Cao; Trễ; Siêu cao; Khác
tr: RFID Frekansı: Yüksek; Düşük; Ultra yüksek; Diğer
zh-TW: 無線射頻辨識頻率: 高; 低; 超高; 其他
pl: Częstotliwość RFID: Wysoki; Niski; Bardzo wysoka; Inne
sk-SK: RFID frekvencia: Vysoký; Nízky; Ultra vysoký; Iné
lt-LT: RFID dažnis: Aukštas; Žemas; Itin aukštas; Kita
it: Frequenza RFID: Alto; Basso; Ultra-alta; Altro
hu: RFID frekvencia: Magas; Alacsony; Nagyon magas; Egyéb
cs: Frekvence RFID: Vysoký; Nízký; Velmi vysoká; Jiné
nb: Rfid-frekvens: Høy; Lav; Ultrahøy; Annet
hr-HR: RFID frekvencija: Visoka; Niska; Iznimno visoka; Ostalo
de: RFID-Frequenz: Hoch; Niedrig; Ultrahoch; Sonstiges
zh-CN: RFID 频率: 高; 低; 超高; 其他
sv: Rfid-frekvens: Hög; Låg; Ultrahög; Övrigt
pt-BR: Frequência RFID: Alta; Baixa; Ultra-alto; Outro
ja: RFID周波数: 高; 低; 超短波帯; その他
el: Συχνότητα RFID: Υψηλή; Χαμηλή; Υπερυψηλή; Άλλο
es: Frecuencia RFID: Alto; Bajo; Ultraalto; Otros
ko: RFID 주파수: 높음; 낮음; 아주 높음; 기타
ru: Частота RFID: Высокая; Низкая; Сверхвысокая; Другая
sl-SI: frekvenca RFID: Visoka; Nizka; Ultra-visoka; Drugo
fr: Fréquence RFID: Haute; Basse; Ultra haute; Autre
th: ความถี่ Rfid: เอวสูง; ต่ำ; สูงพิเศษ; อื่นๆ
bg-BG: RFID честота: Висока; Ниска; Свръхвисока; Други
en: RFID frequency: High; Low; Ultra-high; Other
fi: Radiotaajuustunnistus (Rfid-taajuus): Korkea; Matala; Ultrakorkea; Muu
da: Rfid-frekvens: Høj; Lav; Ultrahøj; Andet
nl: RFID-frequentie: Hoog; Laag; Ultra hoog; Andere
ro-RO: Frecvența RFID: Ridicată; Redusă; Ultra-înaltă; Altele
pt-PT: Frequência RFID: Alto; Baixo; Ultra alta; Outro